最高法院刑事判決　　　　　　九十六年度台上字第一八六五號
上　訴　人　甲○○
上列上訴人因違反毒品危害防制條例案件，不服台灣高等法院台
中分院中華民國九十六年一月三日第二審判決（九十五年度上訴
字第二三六一號，起訴案號：台灣台中地方法院檢察署九十五年
度偵字第九三八六號），提起上訴，本院判決如下：
    主  文
上訴駁回。
    理  由
按刑事訴訟法第三百七十七條規定：上訴於第三審法院，非以判
決違背法令為理由，不得為之。是提起第三審上訴，應以原判決
違背法令為理由，係屬法定要件。如果上訴理由係對原審已調查
明確並於判決內論駁或說明之事項，徒憑己見重為事實之爭辯，
或任意指摘，顯與法律規定得為第三審上訴理由之違法情形不相
適合時，俱應認其上訴為違背法律上之程式，予以駁回。上訴意
旨略稱：(1)原判決認定上訴人與林政德，係為能使林書弘獲減刑
或交保之目的而共同私運毒品海洛因入境，顯有疑義，對於上訴
人所供林政德曾告稱其已與檢警人員談好，攜帶毒品入境不會有
事云云，未查明實情，有調查未盡之違法。(2)上訴人於第一審辯
論終結前，因憚於林政德等人之壓力，不敢供出真實經過，所供
均非實在；原判決既採信上訴人嗣後所供上述私運毒品入境之動
機，卻又援用上訴人當初供稱毒品係供己施用或泡腳之供述，有
理由矛盾之違法。(3)證人即海岸巡防總局中部地區巡防局金門機
動查緝隊查緝員洪豐民作證時提及監聽譯文、偵查報告等重要資
料，上訴人乃請求調取上述資料以核對其供述之真實性，原審未
為調查及說明毋庸調查之理由，有調查未盡及理由不備之違法。
(4)攸關認定林政德如何使上訴人攜帶毒品入境之事實，應無偵查
不公開之理，原判決引用台灣台中地方法院檢察署九五他六二二
五字第一四０六四一號覆函，卻告以偵查不公開，有自相矛盾及
適用法則不當之違誤。(5)本件原主辦林書弘毒品案件之檢察官王
捷拓，即為上訴人所稱林政德告知已與之談好條件之檢察官，其
不知何故，突簽請移由他檢察官接辦，證人洪豐民作證時似有難
言之狀，並與其同事均被要求寫立偵查報告，其中顯有重大情弊
或隱情，此與上訴人上述所稱疑義實有符合之處，自應詳查釐清
云云。
惟查：原判決撤銷第一審之科刑判決，改判仍依想像競合犯從一
重論處上訴人共同運輸第一級毒品罪刑（處有期徒刑拾貳年，褫
奪公權陸年。扣案第一級毒品海洛因〔合計淨重陸陸伍點伍參公
克，純度百分之柒伍點伍玖，純質淨重伍零參點零柒公克〕沒收
銷燬之；扣案包裝上開海洛因之空包裝袋參個〔總重壹陸肆點貳
貳公克〕及泳褲壹件，均沒收），係依憑上訴人之供述，證人洪
豐民之證供，扣案第一級毒品海洛因、泳褲、上訴人之銀行存摺
，卷附台灣台中地方法院檢察署民國九十五年十二月八日中檢惠
讓九五他六二二五字第一四０六四一號函及相關資料、財政部台
北關稅局扣押貨物運輸工具收據及搜索筆錄、海岸巡防總局中部
地區巡防局金門機動查緝隊扣押筆錄、扣押物品目錄表、旅客入
出境記錄查詢、入出境資料、查獲之毒品照片、法務部調查局調
科壹字第120017945 號鑑定通知書、航空警察局安全檢查隊移辦
單、上訴人之前科資料表等證據，為其論罪之依據。並敘明：(1)
上訴人所供另案被告林書弘因涉犯運輸第一級毒品等罪嫌遭羈押
，其兄林政德為尋求林書弘供出毒品來源而得獲減刑或交保之機
會，即與上訴人共同運輸走私第一級毒品海洛因進入台灣地區之
事實，與證人洪豐民證述：台中機動查緝隊偵訊林書宏時，林政
德表示這個案子可否私了，伊就將上述情形向檢察官報告，並針
對林政德手機進行通訊監察監聽，嗣林政德打電話過來，說要主
動提供毒品來源之線索，附帶條件是可否接見其弟，伊等跟檢察
官報告後，請其來作檢舉筆錄，但林政德不願意，之後從林政德
監聽譯文中得知，渠等於九十五年四月十五日第一次出去時有三
個人，已知其中二人之真實姓名，另一人只知叫「阿偉」，就請
航空警察局設法找出綽號「阿偉」之人，伊等根據艙單找出來之
人，就是上訴人甲○○等語大致相符，堪認上訴人與林政德就本
案運輸走私海洛因確有犯意聯絡及行為分擔。(2)上訴人係與林政
德於九十五年四月二十一日，在中國大陸珠海市，向不詳姓名年
籍成年人士，購買扣案管制物品第一級毒品海洛因，並經該不詳
姓名人士教導夾藏運輸之方法，由上訴人將海洛因三包分別藏置
於身體之前腹部、左、右大腿處，再穿上該不詳姓名人士提供用
以緊裹夾藏毒品之泳褲，攜帶上開海洛因，於同年月二十三日十
三時四十五分許搭機至桃園中正國際機場入境而被查獲，有上述
卷證可憑。上訴人辯稱：伊是受林政德唆使同行之陸有豐、劉湘
中用槍脅迫，才會去運輸毒品云云，不僅無相關證據以實其說，
且衡諸常情，上訴人為三十幾歲之成年人，其就運輸走私海洛因
係違法且觸犯重典之行為，當知之甚詳，且其於第一審自承：係
出賣毒品海洛因之對方教伊將毒品綁在大腿，給予泳褲，教伊穿
上，對方說台灣人都是這樣攜帶毒品，亦有跟伊說這是違規的，
後來毒品海洛因是在機場通關的時候，海關人員帶伊去檢查，從
泳褲裡面查到等語，足見上訴人與林政德在大陸珠海市購得毒品
海洛因後，明知攜帶毒品海洛因入境國內係違法，並經賣主之教
導而刻意巧思包裝夾帶，欲以隱匿方式運送入境，而藏置於身體
之前腹部及左、右大腿，再穿上泳褲隱藏，亟圖矇混通關入境，
顯見上訴人對運輸毒品已有認識及犯意，則上訴人與林政德共同
運輸走私海洛因行為，當係自由意識下之決定甚明，是其辯稱係
受人用槍脅迫，才會去運輸毒品云云，顯係事後卸責之詞，不足
採信。(3)上訴人最初於上述查緝隊偵訊時供稱：係為自己施用而
夾帶走私所查獲之毒品海洛因等語，同日於檢察官訊問時亦供稱
：係為自己施用而夾帶毒品海洛因等語，同日在第一審法官羈押
訊問時仍供稱：係買來自己施用等語，嗣於檢察官偵查中及起訴
後由第一審接押訊問時，則改稱係購買毒品海洛因來敷、泡手、
腳以減輕病情云云，就購買毒品之目的所供先後不一，且依前科
資料表，上訴人未曾有施用毒品前科，其購買如此高量毒品，是
否真係供己施用，已值存疑，況上訴人亦未陳報其手、腳有何病
情或就醫紀錄以供調查，然為治療手、腳長泡泡之輕微疾病，竟
花費人民幣三十萬元折合新台幣一百二十萬元之高價購買毒品海
洛因用來敷泡手、腳，誠屬不可思議，難以遽信各等情。對於認
定上訴人確係因林政德為尋求林書弘供出毒品來源而得獲減刑或
交保之機會，而與林政德共同為本件運輸走私第一級毒品海洛因
進入台灣地區之犯行，上訴人上述所辯各節均無可採，俱逐一說
明審認、論駁綦詳，其推理論斷衡諸經驗法則、論理法則、證據
法則等皆無違背。又依證人洪豐民上開所述查獲本案之經過，林
政德未曾獲辦案人員同意私運毒品入境，上訴人與林政德係私自
共同為本件之運輸、走私毒品犯行，與檢警之如何協調辦案及循
線查獲無關，原審未就此部分為無益之查證，於認定事實及判決
結果均尚無影響，難認即有違背調查證據必要性之違法。其餘上
訴意旨係對原審已調查明確並於判決內論駁或說明之事項，徒憑
己見重為事實之爭辯，或任意指摘，顯與法律規定得為第三審上
訴理由之違法情形不相適合。綜上說明，應認本件上訴違背法律
上之程式，予以駁回。又上訴人行為後，刑法第五十九條業於九
十四年二月二日修正公布，九十五年七月一日施行，該條僅為文
字修正，此於原判決適用修正前該條規定酌減其刑之結果無影響
，併予敘明。
據上論結，應依刑事訴訟法第三百九十五條前段，判決如主文。
中　　華　　民　　國　九十六　年　　四　　月　 十二 　日
                      最高法院刑事第六庭
                          審判長法官  呂　潮　澤
                                法官  吳　昆　仁
                                法官  孫　增　同
                                法官  趙　文　淵
                                法官  吳　　　燦
      本件正本證明與原本無異
                                      書  記  官
中　　華　　民　　國　九十六　年　　四　　月　 十八 　日
                                                      Ｋ
